臺灣花蓮地方法院民事裁定
110年度監宣字第207號
聲  請  人  謝連光

相  對  人  謝順華

關  係  人  謝富雄

上列聲請人聲請監護宣告事件，本院裁定如下：
    主  文
宣告謝順華（男、民國00年0月0日生、身分證統一編號：Z00000
0000號）為受監護宣告之人。
選定謝連光（男、民國00年00月0日生、身分證統一編號：Z0000
00000號）為受監護宣告之人之監護人。
指定謝富雄（男、民國00年00月00日生、身分證統一編號：Z000
000000號）為會同開具財產清冊之人。
聲請費用新臺幣壹仟元由受監護宣告之人負擔。
    理  由
一、按「對於因精神障礙或其他心智缺陷，致不能為意思表示或
    受意思表示，或不能辨識其意思表示之效果者，法院得因本
    人、配偶、四親等內之親屬、最近一年有同居事實之其他親
    屬、檢察官、主管機關、社會福利機構、輔助人、意定監護
    受任人或其他利害關係人之聲請，為監護之宣告。」，民法
    第14條第1項定有明文。又「法院為監護之宣告時，應依職
    權就配偶、四親等內之親屬、最近一年有同居事實之其他親
    屬、主管機關、社會福利機構或其他適當之人選定一人或數
    人為監護人，並同時指定會同開具財產清冊之人。」，民法
    第1111條第1項亦著有明文。
二、本件聲請人謝連光主張其弟謝順華因第五頸椎脊髓損傷導致
    身體癱瘓，致不能為意思表示或受意思表示，或不能辨識其
    意思表示之效果，為此依法聲請對謝順華為監護之宣告等語
    。
三、本院審驗謝順華之心神狀況，並採用衛生福利部花蓮醫院陳
    彥志醫師之精神鑑定報告書，認為相對人有高血壓相關病史
    ，民國78年間工作中從二樓墜落致身體損傷左側癱，107年1
    0月入住衛生福利部東區老人之家期間，認知功能下降需他
    人照護、出現記憶障礙、溝通能力減損等情況越趨嚴重，診
    斷為失智症；111年1月19日上午十點位於衛生福利部東區老
    人之家治療室，相對人坐於輪椅、無法自己走路、生活事件
    需要他人協助、時間定向力及短期記憶有障礙、注意力集中
    度差、計算力差，達到中度認知障礙且達到重度生活功能障
    礙。鑑定結果為「有精神障礙或其他心智缺陷：失智症」、
    「不能為意思表示或受意思表示或不能辨識其意思表示之效
    果」、「預後及回復之可能性：預後差，回復之可能性極低
    ，預期可能逐漸惡化」，此有該院111年2月10日花醫行字第
    1119010202號函所附精神鑑定報告書1件附卷可稽。爰依首
    開民法第14條第1項之規定，宣告謝順華為受監護宣告之人
    。
四、又聲請人為相對人之哥哥，目前身心狀況良好，確定未來持
    續擔任相對人的主要聯繫者，聲請人對於擔任監護人具有積
    極意願，對於相對人之身心狀況，尚能掌握，且過去對相對
    人無不利情事，經評估聲請人謝連光適任監護人；關係人謝
    富雄為相對人之弟弟，同意聲請人為相對人之監護人，此有
    維安社會工作師事務所111年1月28日維安監宣字第111015號
    函所附「成年人之監護宣告案件之訪視評估報告」在卷可佐
    ；而關係人謝富雄願意配合並同意擔任會同開具財產清冊之
    人，此有同意書1件附卷可憑（見本院卷第16頁），由其擔
    任會同開具財產清冊之人應為適當。爰依首開民法第1111條
    第1項之規定，選定聲請人謝連光擔任謝順華之監護人，並
    指定謝富雄擔任會同開具財產清冊之人，以維護受監護宣告
    人之權益。
五、依家事事件法第164條第2項，裁定如主文。
中　　華　　民　　國　　111 　年　　2 　　月　　22　　日
                  家事法庭  法  官  周健忠 
以上正本係照原本作成。
如對本裁定抗告，須於裁定送達後10日之不變期間內，向本院提
出抗告狀，並繳納抗告費新臺幣1,000元。
中　　華　　民　　國　　111 　年　　2 　　月　　23　　日
                            書記官  陳佩姍